# 关于特殊情况下的扣非事项

提问人：茶前饭后 时间：2018-03-31 15:17:45
请教版主，很多情况下，公司大额计提减值损失的话，明知道是偶发事件，但是扣非时并未把其扣除，但是如果企业有偶发的大额营业外收入时，扣非时却扣掉，虽然显得谨慎些，但是这种谨慎实际上是脱离了企业的实际经营能力的净利润，不知怎么解释？望版主指点！

回答人：chenyiwei
这涉及到非经常性损益的一个基本原则性问题：是完全中立地依据是否与正常经营业务相关、是否偶发、金额是否重大等因素考虑，还是加入价值判断和引导，即鼓励上市公司做大做强主营业务，以及遏制利润操纵行为。从目前监管机构对非经常性损益的界定来看是包含了一定的价值判断因素的，也就是表现为对一些事项是否纳入非经采用了“非对称”的处理，即同样性质的事项，收益算作非经，而损失不算做非经。你说的问题其实就是价值判断和引导因素纳入非经的结果。